臺灣新竹地方法院刑事宣示判決筆錄　　100年度審易字第392號
公　訴　人　臺灣新竹地方法院檢察署檢察官
被　　　告　彭冠鈞
指定辯護人　本院公設辯護人林建和
上列被告因竊盜案件，經檢察官提起公訴（99年度偵字第7765號
、第9547號、100 年度偵字第1548號）後，聲請改依協商程序而
為判決，本院於中華民國100 年5 月31日下午4 時，在本院刑事
第十一法庭宣示判決，出席職員如下：
　　　　　　　　審判長法　官　劉兆菊
　　　　　　　　　　　書記官　林兆嘉
　　　　　　　　　　　通　譯　邱立杰
法官起立朗讀判決主文、犯罪事實要旨、處罰條文，及告以上訴
限制、期間並提出上訴狀之法院，且諭知記載其內容：
一、主  文：
    彭冠鈞犯如附表所示之罪，各處如附表所示之刑。應執行有
    期徒刑捌月，如易科罰金，以新臺幣壹仟元折算壹日。
二、犯罪事實要旨：
（一）彭冠鈞前於民國87年7月間，因施用毒品案件，經本院於8
      7年10月9日以87年度毒聲更字第4 號裁定送觀察、勒戒後
      ，因認無繼續施用毒品傾向，於87年12月3 日出所，嗣經
      臺灣新竹地方法院檢察署檢察官於87年12月2 日以87年度
      偵字第4515號為不起訴處分確定；於88年6 月間，因施用
      毒品案件，經本院於88年6 月7 日以88年度毒聲字第1096
      號裁定送觀察、勒戒，因認有繼續施用毒品傾向，再經本
      院於88年10月11日以88年度毒聲字第2035號裁定，令入戒
      治處所施以強制戒治1 年，嗣因強制戒治執行屆滿3 月後
      經評定為合格已無繼續戒治必要，經本院於89年3 月3 日
      以89年度毒聲字第647 號裁定停止戒治，於89年3 月21日
      因停止其處分出監，所餘戒治期間付保護管束；嗣因於保
      護管束期間內違反應遵守事項情節重大，經本院於89年7
      月24日以89年度毒聲字第1846號裁定撤銷停止戒治，於89
      年8 月28 日 入所執行其殘餘戒治期日，於90年3 月5 日
      出所；刑責部分，經本院於88年12月31日以88年度訴字第
      415 號判決，分別判處有期徒刑7 月、4 月，並經定應執
      行有期徒刑10月確定，於90年12月31日縮刑期滿執行完畢
      ；於92年11 月 間，因竊盜案件，經本院於93年4 月30日
      以93年度竹簡字第20號判決判處有期徒刑3 月確定，於94
      年1 月31日縮刑期滿執行完畢；於93年間，因連續竊盜案
      件，經本院於94年6 月7 日以93年度易字第702 號判決判
      處有期徒刑7 月，嗣提起上訴，於臺灣高等法院以94年度
      上易字第1131 號 審理中撤回上訴而確定，於95年7 月18
      日縮刑期滿執行完畢；於94年12月間，因施用第一級毒品
      案件，經本院於95年4 月28日以95年度訴字第224 號判決
      判處有期徒刑9 月確定，嗣因中華民國九十六年罪犯減刑
      條例施行，經本院於96年7 月16日以96年度聲減字第165
      號裁定減為有期徒刑4 月又15日確定，於96年7 月16日徒
      刑執行完畢出監；96年2 月間，因施用第一級及第二級毒
      品案件，經本院於96年6 月20日以96年度訴字第178 號判
      決，分別判處有期徒刑1 年、7 月，並經定應執行有期徒
      刑1 年6 月，嗣提起上訴，經臺灣高等法院於96年12月6
      日以96年度上訴字第4078號判決，撤銷原判決，分別減為
      有期徒刑6 月、3 月又15日，並經定應執行有期徒刑9 月
      ，嗣再提起上訴，經最高法院於97年3 月6 日以97年度臺
      上字第961 號判決駁回上訴確定，於98年3 月4 日縮刑期
      滿執行完畢。
（二）詎彭冠鈞仍不知悔改，分別基於意圖為自己不法所有之竊
      盜犯意，於99年1月5 日起至同年6月23日止，先後分別於
      如附表編號一至四所示之時間、地點，以如附表編號一至
      四所示之各該手法，分別竊取朱玉春（附表編號一、二）
      、陳益海（附表編號三）、吳彭菊妹（附表編號四）等人
      所有如附表所示之物，得手後旋即離開現場，嗣分別經朱
      玉春、陳益海、吳彭菊妹等人察覺財物遭竊後，調閱現場
      錄影監視器畫面，並報警處理，始查悉上情。
（三）案經朱玉春訴由新竹縣政府警察局竹東分局報告臺灣新竹
      地方法院檢察署檢察官偵查起訴後，經檢察官聲請認罪協
      商判決，由本院改依協商程序而為判決。
三、處罰條文：
    刑法第320 條第1 項、第51條第5 款、第47條第1 項、第41
    條第1 項前段、第2 項、第8 項，刑法施行法第1 條之1第1
    項、第2 項前段。
四、協商判決除有刑事訴訟法第455 條之4 第1 項第1 款於本訊
    問程序終結前，被告撤銷協商合意或檢察官撤回協商聲請者
    ；第2 款被告協商之意思非出於自由意志者；第4 款被告所
    犯之罪非第455 條之2 第1 項所定得以協商判決者；第6 款
    被告有其他較重之裁判上一罪之犯罪事實者；第7 款法院認
    應諭知免刑或免訴、不受理者情形之一，及違反同條第2 項
    「法院應於協商合意範圍內為判決；法院為協商判決所科之
    刑，以宣告緩刑或2 年以下有期徒刑、拘役或罰金為限」之
    規定者外，檢察官與被告均不得上訴。
五、如有前項得上訴之情形，得自收受宣示判決筆錄送達之日起
    10日內，向本院提出上訴書狀，上訴於第二審法院。
本案經檢察官洪期榮到庭執行職務。
中    華    民    國    100    年    5    月     31   日
                  刑事第九庭    書  記  官  林兆嘉
                                審判長法官  劉兆菊
以上筆錄正本係照原本作成。
中    華    民    國    100    年    5    月     31   日
                                書  記  官  廖宜君
附錄本案論罪科刑法條全文：
中華民國刑法第320條
（普通竊盜罪、竊佔罪）
意圖為自己或第三人不法之所有，而竊取他人之動產者，為竊盜
罪，處5  年以下有期徒刑、拘役或 5 百元以下罰金。
意圖為自己或第三人不法之利益，而竊佔他人之不動產者，依前
項之規定處斷。
前二項之未遂犯罰之。
附表
┌──┬────┬───────────────┬────┬────────┐
│編號│犯罪時間│犯罪事實                      │被害人  │主文罪名及宣告刑│
├──┼────┼───────────────┼────┼────────┤
│ 一 │99年1 月│彭冠鈞基於意圖為自己不法所有之│朱玉春  │彭冠鈞犯竊盜罪，│
│    │5 日上午│竊盜犯意，在新竹縣竹東鎮○○路│        │累犯，處有期徒刑│
│    │11時17分│87 號1樓「百分百歡唱城」內，竊│        │肆月；如易科罰金│
│    │許      │取朱玉春所有，罐裝臺灣啤酒30箱│        │，以新臺幣壹仟元│
│    │        │【價值新臺幣（下同）18,000元】│        │折算壹日。      │
│    │        │、罐裝海尼根20箱（價值14,000元│        │                │
│    │        │）                            │        │                │
├──┼────┼───────────────┼────┼────────┤
│ 二 │99年5 月│彭冠鈞基於意圖為自己不法所有之│朱玉春  │彭冠鈞犯竊盜罪，│
│    │21日上午│接續竊盜犯意，分別於左列時間接│        │累犯，處有期徒刑│
│    │9 時46分│續2 次在新竹縣竹東鎮○○路87號│        │月；如易科罰金│
│    │（起訴書│1樓 「百分百歡唱城」內，竊取朱│        │，以新臺幣壹仟元│
│    │誤載為36│玉春所有，罐裝台灣啤酒12箱（價│        │折算壹日。      │
│    │分）許、│值7,200 元）、罐裝海尼根12箱（│        │                │
│    │同年5 月│價值8,400 元）、高粱酒2 瓶（價│        │                │
│    │23日上午│值720 元）、12年約翰走路2 瓶（│        │                │
│    │9 時23分│價值1,320 元）、香菸白大衛2 條│        │                │
│    │許      │（價值1,400 元）              │        │                │
├──┼────┼───────────────┼────┼────────┤
│ 三 │99年6 月│彭冠鈞基於意圖為自己不法所有之│陳益海  │彭冠鈞犯竊盜罪，│
│    │11日上午│竊盜犯意，前往陳益海所經營、位│        │累犯，處有期徒刑│
│    │8 時32分│在新竹縣竹東鎮○○街2號之統一 │        │月；如易科罰金│
│    │許      │超商內，趁店員莊駿豪不注意之際│        │，以新臺幣壹仟元│
│    │        │，徒手竊取店內陳列販售之高粱酒│        │折算壹日。      │
│    │        │2瓶（價值1,400元），得手後將之│        │                │
│    │        │藏置於所著雨衣內，未結帳即行離│        │                │
│    │        │去。                          │        │                │
├──┼────┼───────────────┼────┼────────┤
│ 四 │99年6 月│彭冠鈞基於意圖為自己不法所有之│吳彭菊妹│彭冠鈞犯竊盜罪，│
│    │23日上午│竊盜犯意，在新竹縣竹東鎮○○路│        │累犯，處有期徒刑│
│    │11時50分│34號之「宏成商行」前，趁無人注│        │月；如易科罰金│
│    │許      │意之際，徒手竊取吳彭菊妹所有、│        │，以新臺幣壹仟元│
│    │        │放置於該處機車上之蓬萊米2包（ │        │折算壹日。      │
│    │        │價值2,200元），得手後騎乘友人 │        │                │
│    │        │古淑芳出借其使用之車牌號碼BXC │        │                │
│    │        │─468普通重型機車離去。       │        │                │
└──┴────┴───────────────┴────┴────────┘